臺灣彰化地方法院交通事件裁定　　　　100年度交聲字第484號
原處分機關
即移送機關　交通部公路總局台中區監理所彰化監理站
異議人即
受處分人　　鍾仁洲
上列異議人即受處分人因違反道路交通管理處罰條例案件，對於
交通部公路總局臺中區監理所彰化監理站民國100 年3 月1 日所
為之裁決處分（彰監四字第裁64-Z00000000號），聲明異議，本
院裁定如下：
    主  文
異議駁回。
    理  由
一、原處分機關以：異議人即受處分人（下稱受處分人）鐘仁洲
    於民國100 年1 月19日13時55分許，駕駛車牌號碼025-HR號
    自用大貨車，於國道1 號高速公路南下110 至113 公里處，
    有「汽車行使高速公路未依規定與前車保持安全距離」之違
    規事實，經警攔停舉發，並依道路交通管理處罰條例第33條
    第1 項第2 款及第63條第1 項規定，裁處受處分人罰鍰新臺
    幣（下同）4,000 元，並記違規點數1 點之處分。
二、異議意旨略以：受處分人於前揭時、地，駕駛上開車輛行經
    該路段時遭警攔停，員警原先要求受處分人須出示行車紀錄
    器之紀錄否則將予以開罰，不果後又改稱受處分人遭人檢舉
    未保持安全距離並開單舉發。經受處分人以員警並未親眼目
    睹受處分人有違規事實，而僅憑民眾檢舉即逕行開單為由向
    裁罰機關申訴，詎料回覆書函中竟稱受處分人之違規事實均
    係由執勤員警親眼目睹無訛，因此受處分人認為員警應使用
    非固定式科學儀器採證確有違規事實並提出佐證後始得依法
    舉發，而非因無客觀證據可認受處分人有違規事實即改口辯
    稱親眼目睹，為此提出本件聲明異議等語。
三、按汽車行駛高速公路及快速公路，前後兩車間之行車安全距
    離，在正常天候狀況下，依下列規定：一、小型車：車輛速
    率之每小時公里數值除以二，單位為公尺。二、大型車：車
    輛速率之每小時公里數值減二十，單位為公尺。第1 項規定
    如遇濃霧、濃煙、強風、大雨、夜間行車或其他特殊狀況時
    ，其安全距離應酌量增加，並保持隨時可以煞停之距離，高
    速公路及快速公路交通管制規則第6 條第1 、2 項定有明文
    。又按汽車行駛於高速公路、快速公路或設站管制之道路，
    不遵使用限制、禁止、行車管制及管理事項之管制規則而未
    保持安全距離者，處汽車駕駛人3,000 元以上6,000 元以下
    罰鍰，並記違規點數1 點，道路交通管理處罰條例第33條第
    1 項第2 款及第63條第1 項第1 款定有明文。
四、經查：
（一）本件受處分人於100 年1 月19日13時55分許，駕駛車牌號
      碼025-RH號自用大貨車，於國道1 號高速公路南下110 至
      113 公里處，有「汽車行使高速公路未依規定與前車保持
      安全距離」之違規事實，經國道公路警察局第二警察隊楊
      梅分隊員警以Z00000000 號舉發違反道路交通管理事件通
      知單依法舉發，並於100 年3 月1 日經交通部公路總局臺
      中區監理所彰化監理站以彰監四字第裁64-Z00000000號裁
      決書裁處等情，有上開舉發違反道路交通管理事件通知單
      及交通部公路總局臺中區監理所彰化監理站違反道路交通
      管理事件裁決書各1 紙在卷可稽。
（二）復據取締本案違規行為之員警即證人葉為堯於本院訊問時
      具結證述：當時伊接獲勤務指揮中心通報有自用大貨車車
      號025-RH，在國道1 號南下89公里處，沿途逼迫前車及任
      意變換車道，伊於是在國道1 號南下106 公里處等待該車
      ，待該車經過尾隨其後發現該車沿途任意變換車道，並且
      為了超車就逼迫前車而沒有保持安全距離，隨於國道1 號
      南下113 公里處攔停開單舉發，伊將受處分人欄停後，向
      受處分人表示這樣開車已有民眾檢舉，並要求受處分人出
      示行車紀錄器，但受處分人表明未安裝等語在卷，亦有其
      提出內容載有受處分人任意變換車道之新竹縣政府警察局
      指揮中心受理110 報案紀錄單與無線電通訊聯絡紀錄各1
      紙在卷可稽，足徵員警葉為堯欄停有所憑據，前揭證詞顯
      非虛構，故受處分人主張員警原欲開罰其未加裝行車記錄
      器不果後，另藉詞表示受處分人遭檢舉為保持安全距離等
      語並不足採。又參諸本案舉發違規事實之員警，僅係依法
      執行交通勤務之公務員，其與受處分人素不相識，復無怨
      隙，自無故意誣陷受處分人之必要，故其所為之舉發違規
      事實，應堪採信。再者，交通員警掣單舉發違反道路交通
      管理處罰條例所列之違規事實，本質上為行政處分，係公
      務員基於職務上權力，依法就特定之具體事件所為具有公
      法上效果之單方行政行為，基於公務員為公法上行為具有
      公信力之原則，該行政處分當可被推定為真正，其據以依
      法處分之事實認定亦為正確無誤，此公信原則，乃立法者
      賦予行政機關制定違反道路交通事件統一裁罰標準及處理
      細則，使執勤員警得當機處分，以達其維護交通秩序、公
      眾安全之行政目的。從而，本件受處分人未就執勤員警之
      舉發有誤提出相關證據以供調查，本院復查無任何證據足
      資證明舉發員警有捏造事實違法取締之情事，則執勤員警
      本其維護交通秩序、公眾安全職責所為之舉發，自應受到
      合法、正確之推定，是依證人所述，本案並無受處分人所
      稱員警前後說詞不一，無親眼目睹受處分人有違規事實僅
      憑民眾舉發即遽認受處分人違規之情形存在，受處分人所
      為辯解，並無可採。準此，本案受處分人確有上揭交通違
      規之事實，堪以認定。
五、綜合上情，受處分人於上揭時、地，有「汽車行使高速公路
    未依規定與前車保持安全距離」之違規事實，堪以認定，是
    原處分機關依道路交通管理處罰條例第33條第1 項第2 款及
    第63條第1 項規定，裁處受處分人罰鍰4,000 元，並記違規
    點數1 點之處分，核無不當，受處分人本件異議為無理由，
    應予駁回。
六、據上論斷，應依道路交通管理處罰條例第87條第2項、道路
    交通案件處理辦法第19條，裁定如主文。
中    華    民    國   100    年    4     月    15    日
                  交通法庭    法  官  游秀雯
以上正本證明與原本無異。
如不服本裁定，應於裁定送達後5日內，向本院提出抗告狀 (須
附繕本)。
中    華    民    國   100    年    4     月    15    日
                              書記官  謝志鑫